臺灣新竹地方法院刑事宣示判決筆錄　　 99年度審訴字第861號
公　訴　人　臺灣新竹地方法院檢察署檢察官
被　　　告　陳瑞樹
　　　　　　范家瑋
上二人共同
選任辯護人　林鈺雄律師
上列被告等因違反藥事法案件，檢察官提起公訴（99年度偵字第
6762號）後，聲請改依協商程序而為判決，本院於中華民國100
年3 月9 日下午4 時，在本院刑事第十一法庭宣示判決，出席職
員如下：
　　　　　　　　審判長法　官　劉兆菊
　　　　　　　　　　　書記官　林兆嘉
　　　　　　　　　　　通　譯　邱立杰
法官起立朗讀判決主文、犯罪事實要旨、處罰條文，及告以上訴
限制、期間並提出上訴狀之法院，且諭知記載其內容：
一、主  文：
    陳瑞樹犯藥事法第八十三條第一項之轉讓禁藥罪，處有期徒
    刑伍月。又犯藥事法第八十三條第一項之轉讓禁藥罪，處有
    期徒刑伍月。應執行有期徒刑捌月，緩刑貳年。
    范家瑋犯藥事法第八十三條第一項之轉讓禁藥罪，處有期徒
    刑伍月。又犯藥事法第八十三條第一項之轉讓禁藥罪，處有
    期徒刑伍月。應執行有期徒刑捌月，緩刑貳年。
二、犯罪事實要旨：
（一）陳瑞樹明知甲基安非他命為毒品危害防制條例第2 條第2
      項第2 款所稱之第二級毒品，且屬安非他命類藥品，業經
      行政院衛生署公告禁止使用，為藥事法第22條第1 款所稱
      之禁藥，未經許可，均不得非法供應、轉讓及持有，詎其
      分別於民國98年1 月間及2 月間某不詳時間，均先以新臺
      幣（下同）2,000 元之代價，先後向黃瑞玲（黃瑞玲所涉
      販賣毒品部分，另由本院以99年度訴緝字14號案件審理中
      ）購得重量不詳之甲基安非他命後，均攜入位在新竹市○
      ○路1 號之空軍第四九九戰術戰鬥聯隊第二基地勤務大隊
      基勤中隊飛管分隊營區宿舍內，均以將第二級毒品甲基安
      非他命置於吸食器內燒烤後吸取煙霧之方式，非法施用第
      二級毒品甲基安非他命（陳瑞樹施用第二級毒品甲基安非
      他命之犯行，業經國防部北部地方軍事法院於98年8 月20
      日以98年度聲勒字第17號裁定送觀察、勒戒後，認無繼續
      施用毒品之傾向，於98年9 月29日執行完畢釋放出所，並
      由國防部北部地方軍事法院檢察署檢察官於同日以98年度
      毒偵字第58號案件為不起訴處分確定），均適范家瑋在旁
      索討，陳瑞樹竟均基於轉讓第二級毒品即禁藥甲基安非他
      命之犯意，先後2 次無償將重量不詳之甲基安非他命轉讓
      予范家瑋施用（范家瑋施用第二級毒品甲基安非他命之犯
      行，業經國防部北部地方軍事法院於98年8 月20日以98年
      度聲勒字第18號裁定送觀察、勒戒後，認無繼續施用毒品
      之傾向，於98年9 月29日執行完畢釋放出所，並由國防部
      北部地方軍事法院檢察署檢察官於同日以98年度毒偵字第
      57號案件為不起訴處分確定）。
（二）范家瑋亦明知甲基安非他命為毒品危害防制條例第2 條第
      2 項第2 款所稱之第二級毒品，且屬安非他命類藥品，業
      經行政院衛生署公告禁止使用，為藥事法第22條第1 款所
      稱之禁藥，未經許可，均不得非法供應、轉讓及持有，詎
      其於98年5 月19日上午10時許，以2,000 元之代價，向真
      實姓名年籍資料均不詳綽號「仲哥」之成年男子購得重量
      不詳之甲基安非他命後，攜入位在新竹市○○路1 號之空
      軍第四九九戰術戰鬥聯隊第二基地勤務大隊基勤中隊飛管
      分隊營區宿舍內，范家瑋竟基於轉讓第二級毒品即禁藥甲
      基安非他命之犯意，先後於同日下午12時許及2 時許，2
      次無償將重量不詳之甲基安非他命轉讓予陳瑞樹。
（三）嗣因臺灣苗栗地方法院檢察署與臺灣新竹地方法院檢察署
      檢察官指揮憲兵司令部苗栗憲兵隊、法務部苗栗縣調查站
      查獲黃瑞玲等販賣毒品犯行而循線查獲，並於98年5 月26
      日在上開空軍基地宿舍內扣得陳瑞樹所有之玻璃球吸食器
      1 個、吸管1 支及內含微量甲基安非他命之殘渣袋2 個，
      始悉上情。
（四）案經國防部北部地方軍事法院檢察署檢察官提起公訴，經
      國防部高等軍事法院判決不受理後移送灣新竹地方法院檢
      察署檢察官偵查起訴後，檢察官聲請認罪協商判決，由本
      院合議庭裁定由受命法官獨任改依協商程序而為判決。
三、處罰條文：
    藥事法第83條第1 項，刑法第11條前段、第51條第5 款、第
    74條第1項第1款 。
四、不另為沒收諭知之說明：至扣案之第二級毒品甲基安非他命
    殘渣袋2 個（內均含微量之第二級毒品甲基安非他命無法析
    離），固均屬違禁物，本應均依毒品危害防制條例第18條第
    1 項前段規定諭知沒收銷燬之，惟該第二級毒品甲基安非他
    命殘渣袋2 個，乃屬另案被告黃瑞玲涉嫌販賣及轉讓第二級
    毒品甲基安非他命之刑事案件（本院99年度訴緝字14號案件
    ）之重要證物，為免證據之滅失，爰均不另為沒收銷燬之諭
    知。另扣案之玻璃球吸食器1 個及吸管1 支，雖均為被告陳
    瑞樹所有，惟非供本件犯行所用之物，故不為沒收之諭知，
    附此敘明。
五、協商判決除有刑事訴訟法第455 條之4 第1 項第1 款於本訊
    問程序終結前，被告撤銷協商合意或檢察官撤回協商聲請者
    ；第2 款被告協商之意思非出於自由意志者；第4 款被告所
    犯之罪非第455 條之2 第1 項所定得以協商判決者；第6 款
    被告有其他較重之裁判上一罪之犯罪事實者；第7 款法院認
    應諭知免刑或免訴、不受理者情形之一，及違反同條第2 項
    「法院應於協商合意範圍內為判決；法院為協商判決所科之
    刑，以宣告緩刑或2 年以下有期徒刑、拘役或罰金為限」之
    規定者外，檢察官與被告均不得上訴。
六、如有前項得上訴之情形，得自收受宣示判決筆錄送達之日起
    10日內，向本院提出上訴書狀，上訴於第二審法院。
本案經檢察官洪期榮到庭執行職務。
中    華    民    國    100  年    3    月      9     日
                    刑事第九庭  書  記  官  林兆嘉
                                審判長法官  劉兆菊
以上筆錄正本係照原本作成。
中    華    民    國    100  年    3    月      9     日
                                書  記  官  廖宜君
附錄本案論罪科刑法條全文：
藥事法第83條
明知為偽藥或禁藥，而販賣、供應、調劑、運送、寄藏、牙保、
轉讓或意圖販賣而陳列者，處7年以下有期徒刑，得併科新臺幣5
百萬元以下罰金。
犯前項之罪，因而致人於死者，處7 年以上有期徒刑，致重傷者
，處3年以上12年以下有期徒刑。
因過失犯第1項之罪者，處2年以下有期徒刑、拘役或科新臺幣30
萬元以下罰金。
第1項之未遂犯罰之。